【裁判字號】    99,交聲,1400
【裁判日期】    991125
【裁判案由】    違反道路交通管理處罰條例聲明異議
【裁判全文】
臺灣桃園地方法院交通事件裁定        99年度交聲字第1400號
原處分機關  交通部公路總局新竹區監理所中壢監理站
異  議  人
即受處分人  許素蘭
上列異議人因違反道路交通管理處罰條例案件，對於交通部公路
總局新竹區監理所中壢監理站民國99年8 月13日壢監裁罰字第裁
53-1AD85092 號違反道路交通管理事件裁決書所為處分（原舉發
通知單案號：北市交停字第1AD85092號）聲明異議，本院裁定如
下：
    主  文
異議駁回。
    理  由
一、原處分意旨略以：異議人即受處分人許素蘭於民國98年7 月
    14日下2 時57分許，在臺北市○○街21巷周邊設有禁止停車
    標線之處所，停放車牌號碼0265-VH 號自用一般小客車，經
    臺北市停車管理工程處交通助理員舉發「在設有禁止停車標
    線之處所停車（黃線停車）」之違規。嗣受處分人逾舉發通
    知單上所載應到案日（98年8 月15日）60日以上，仍未到案
    陳述意見或自動繳納罰鍰，原處分機關乃依道路交通管理處
    罰條例第56條第1 項第4 款及違反道路交通管理事件統一裁
    罰基準表之規定，於99年8 月13日以壢監裁罰字第裁53-1AD
    85092 號裁決書，裁處異議人罰鍰新臺幣（下同）1,200 元
    。
二、異議意旨略以：本件裁決書所載違規時間係在98年7 月14日
    ，原處分機關應於短期內或當年度內通知異議人始合理，惟
    伊竟於上開時點一年多後，始突然接獲本件裁決書，事隔久
    遠，又未附違規相片及相關資料佐證，難認伊有無違規之事
    實，況縱伊有違規之事實，前業已繳納罰款，收據亦不復存
    在，原處分機關豈能再次催繳等語。
三、按汽車駕駛人停車時，在設有禁止停車標誌、標線之處所停
    車，處600 元以上1,200 元以下罰鍰，道路交通管理處罰條
    例第56條第1 項第4 款定有明文。
四、經查：
 (一) 異議人於98年7 月14日下午2 時57分許，將其所駕駛之車
      牌號碼0265-VH 號自用一般小客車，違規停放在台北市○
      ○街21巷周邊設設有禁止停車標誌處所之事實，有臺北市
      停車管理工程處99年10月27日北市停管字第09936996600
      號函附北市交停字第1AD85092號舉發通知單、現場照片2
      張附卷足憑，是異議人確有上揭所述之違規行為，洵堪認
      定。
 (二) 本件異議人自97年5 月15日即設籍於「桃園縣中壢市○○
      里○○路940 號4 樓」，有其個人基本資料查詢結果在卷
      可稽，而本件交通違規經臺北市停車管理工程處交通助理
      員逕行舉發後，舉發通知單含舉發照片由臺北市停車管理
      工程處於98年7 月20日以掛號函件交寄，於98 年7月21日
      投遞至異議人設籍之「桃園縣中壢市○○里○○路940 號
      4 樓」，並經許素蘭蓋印簽收，有大宗掛號單、傳真查詢
      國內各類掛號郵件查單及投遞簽收清單各1 紙附卷可憑。
      揆諸上開說明，舉發通知單業已合法送達無誤，異議人以
      其並未收到舉發通知單云云置辯，並非可採。
 (三) 次查，異議人固曾繳清其於98年10月20日在上開違規地點
      ，經臺北市停車管理工程處人員舉發之交通違規罰鍰，然
      本件臺北市停車管理工程處98年7 月14日北市交停字第1A
      D85092號舉發通知單仍列管在案，尚未繳納結案等情，此
      有交通部公路總局新竹區監理所中壢監理站99年8 月13日
      竹監壢字第0990025083號函暨違規查詢報表1 紙在卷足憑
      ，是異議人前所繳納之違規罰鍰與本件違規罰鍰，顯非同
      一違規事實甚明。異議人辯稱已繳納本件罰鍰云云，亦不
      足採信。
五、綜上所述，異議人所均並非可採，異議人於前開時間、地點
    確有「在設有禁止停車標線之處所停車」之違規事實明確，
    原處分機關依道路交通管理處罰條例第56條第1 項第4 款及
    違反道路交通管理事件統一裁罰基準表之規定，裁處異議人
    罰鍰1,200 元，尚無違誤。從而，本件異議為無理由，應予
    駁回。
六、依道路交通案件處理辦法第19條，裁定如主文。
中    華    民    國    99    年    11    月    25    日
                  交通法庭    法  官  林虹翔
以上正本證明與原本無異。
如不服本裁定，應於送達後5 日內，向本院提出抗告狀。
                              書記官  劉宗源
中    華    民    國    99    年    11    月    25    日

司法院資訊處製作；財團法人民間司法改革基金會備份。
